【裁判字號】    90,易,755
【裁判日期】    900518
【裁判案由】    傷害
【裁判全文】
臺灣臺中地方法院刑事判決                            九十年度易字第七五五號
    公  訴  人  臺灣臺中地方法院檢察署檢察官
    被      告  甲○○
右列被告因傷害案件，經檢察官提起公訴（九十年度偵字第二七０四號），本院判決
如左：
    主  文
甲○○共同傷害人之身體，處有期徒刑肆月，如易科罰金，以參佰元折算壹日。
    事  實
一、甲○○與伍鉉基（另案經本院八十九年度易字第一一二五號判處有期徒刑四月確
    定）曾於民國八十八年九月二十五日十五時三十分許，在臺中縣大甲鎮○○路三
    ０九號前與黃國為爭吵而生怨隙。詎二人心有未甘，竟夥同另四名不詳姓名成年
    男子，共同基於普通傷害犯意，於同年月二十六日二十三時五十五分許，在臺中
    縣大甲鎮○○○路五十三巷三號前，由伍鉉基持木棒、甲○○持電擊棒，其餘之
    人或持木棒或徒手毆打黃國為之父乙○○，致乙○○受有左側顱骨嵌入性開放性
    骨折，左側上髁骨骨折之傷害。
二、案經乙○○訴由臺中縣警察局大甲分局移送臺灣臺中地方法院檢察署檢察官偵查
    起訴。
    理  由
一、訊據被告甲○○矢口否認有何傷害犯行，辯稱：伊當晚在家休息，並未毆打乙○
    ○云云。惟查：右揭事實，業據告訴人乙○○於警員詢問、檢察官偵查及本院審
    理時指訴明確，核與證人即乙○○之子黃國為於警員詢問時證稱：「伍鉉基用木
    棒打我父親，甲○○用電擊棒電我父親」、「親眼看見他二人打我父親」，及檢
    察官偵訊中證稱：「我與我爸爸各騎一輛機車回家，到家時，看到我父親大叫一
    聲，我趕快跑過去，看到很多人拿木棍要打我爸爸，有看到伍鉉基拿棍子打我爸
    爸，另甲○○也有打」等語相符，並有光田綜合醫院出具之診斷證明書一紙附卷
    可稽。被告於偵查中雖辯稱八十八年九月二十六日當晚約七、八點回家後在家中
    看電視，然證人即被告之兄王孝逸於偵查中證稱：甲○○當天下午回家，一起吃
    晚飯，因為地震停電，沒電視看，全家吃完晚飯坐在客廳，九點多睡覺等語。其
    二人陳述內容並不相符，顯見被告所辯案發當晚在家中看電視云云，應非真實。
    再被告於案發前一日曾與告訴人之子黃國為發生爭執並毆傷黃國為（被告為此經
    判處拘役四十日確定），此有本院八十九年度沙簡上字第一六０號刑事判決附卷
    可參。本院參酌右揭事證綜合判斷，認告訴人所受傷害，應係遭被告及伍鉉基等
    人毆打所致無疑。從而被告所辯上情，顯係卸責之詞，不足採信。本件事證明確
    ，被告犯行堪以認定。
二、核被告所為，係犯刑法第二百七十七條第一項之普通傷害罪。被告與伍鉉基及另
    四名不詳姓名成年男子間，有犯意聯絡及行為之分擔，應論以共同正犯。本院審
    酌被告有竊盜、傷害等前科，素行不良，僅因細故即糾眾傷人，惡性重大，告訴
    人所受傷害之程度，及犯後未坦承犯行等一切情狀，量處如主文所示之刑，並諭
    知易科罰金之折算標準。
據上論斷，應依刑事訴訟法第二百九十九條第一項前段，刑法第二十八條、第二百七
十七條第一項、修正後刑法第四十一條第一項前段，罰金罰鍰提高標準條例第一條前
段、第二條，判決如主文。
中      華      民      國      九十      年      五      月    十八    日
                                        法  官  游   文  科
右正本證明與原本無異。
如不服本判決，應於送達後十日內向本院提出上訴狀（須附繕本），上訴於臺灣高等
法院臺中分院。
                                        書記官
中      華      民      國      九十      年      五      月    十八    日
附錄論罪科刑法條
刑法第二百七十七條第一項：
傷害人之身體或健康者，處三年以下有期徒刑、拘役或一千元以下罰金。


司法院資訊處製作；財團法人民間司法改革基金會備份。
